【裁判字號】    89,訴,336
【裁判日期】    890731
【裁判案由】    懲治走私條例
【裁判全文】
臺灣臺南地方法院刑事判決                          八十九年度訴字第三三六號
    公  訴  人  台灣台南地方法院檢察署檢察官
    被      告  甲○○
    選任辯護人  許雅芬律師
                鄭嘉慧律師
右列被告因懲治走私條例案件，經檢察官提起公訴 (八十九年度偵字第一九九五號)
，本院判決如左：
    主  文
甲○○無罪。
    理  由
一、公訴意旨略以：甲○○與丙○○（另併由台灣屏東地法院審理）共同意圖私運中
    國大陸地區之農產品入台灣地區，於民國八十八年四月間向薈豐貿易公司負責人
    乙○○佯稱欲運送裝載松木板之貨櫃至台灣，乙○○即委託基隆市晨峰報關行申
    報進口該貨櫃，詎甲○○、丙○○於裝載貨櫃時，將大陸農產品金針菜五千八百
    四十公斤、大花菇一百九十公斤夾藏在松木板內，企圖矇混過關，嗣至八十八年
    六月一日貸櫃運抵基隆時，為財政部基隆關及法務部調查局航業海員調查處查獲
    ，扣得大陸農產品金針菜五千八百四十公斤、大花菇一百九十公斤。因認被告甲○○涉犯懲治走私條例第二條第一項之罪嫌云云。
二、按犯罪事實應依證據認定之，無證據不得推定其犯罪事實；又不能證明被告犯罪
    者，即應諭知無罪之判決，刑事訴訟法第一百五十四條、第三百零一條第一項分
    別定有明文。
三、本件公訴人認被告甲○○涉有走私大陸農產品罪嫌，無非以上揭貨櫃之收貨人為
    被告，若係丙○○夾藏管制物品進口，應先由其指定之人為收貨人，安全通關後
    再通知被告領取其松木板，如此始合理，丙○○豈會將全部貨物包括管制物品交
    由被告領取？應係被告與丙○○共同私運上開大陸農產品，該貨櫃始可能全部由
    被告領取，並有代辦貨物出口合法保證契結書（內記載收貨人甲○○）資為依據
    。訊據被告甲○○固坦承伊為上揭貨櫃收貨人無誤，惟堅決否認有右揭犯行，辯
    稱：係伊在大陸之公司結束要將剩下的松木板運回台灣，丙○○主動向伊表示有
    一批貨要運至台灣，問我是否願意委託他一併裝成一貨櫃運回台灣，等運至台灣
    順利提領後，再聯絡我將松木板運到我的工廠，伊的貨事先即放在他那邊，所以
    不知何時裝貨的等語。
四、經查，證人乙○○結證稱：「（問：去年四月被告有無委託你進出口松木板？）
    不是他們二人委託我的，是大陸人楊國峰委託我的，台灣是委託一位叫周先生處
    理的，楊國峰打電話給我說松木板要運到臺灣，我將我公司的進出口卡借給他使
    用，我都沒有看見過那些貨，他有寫收貨人是被告，沒有提到丙○○。切結書內
    有寫電話及身分證字號，我也有錄音。」、又證稱：「（問：當時有無說農產品
    是何人的？）我有問丙○○金針菇及香菇還要不要？他說還要，東西是他的，還
    有說價錢錄音帶譯文上有寫。」、「（問：他有無提到甲○○有無參加？）沒有
    提到跟被告有關。」等語，而證人乙○○所提出八十八年六月十七日晚上八時許
    與丙○○之談話錄音帶譯文中復記載「林（乙○○）：現在甲○○說松板不太想
    要了，但是裡面的金針、香菇、花布扇到底一公斤是多少？海關叫我跟他講多少
    錢，故叫你提供一下或是收據，還是你能跟我說一公斤多少錢，你若是叫我依台
    灣的價錢，我就破產了。徐（丙○○）：是、是、是『許仔』不是要跟你連絡嗎
    ？．．．林：我也只是對楊國峰，我根本無權利對你怎樣，但是問題是這東西是
    你夾藏的，我還曾問你，你有無在裡面藏東西，你還跟我說沒有，你說沒有，我
    才幫你運啊。徐：這個事情我都是跟『孫仔』那個．．。林：那你這些金針、香
    菇還想要嗎？徐：還想要。．．．」等語，從證人與丙○○之對話中可知該走私
    農產品乃丙○○所有，與被告並無關係，所以事發後丙○○乃請「許仔」出面處
    理，而非通知被告處理。又證人蔡金龍到庭證稱：「（問：去年四月有一位叫丙○○要跟被告一起運一批木材回台灣？）那時我去他（指被告）那邊選購樟木，
    他說已打包好的木材要運回臺灣，我去丙○○的工廠內看見的，因為當時我有問
    被告是否要運回臺灣，他說打包好的模板是要運回臺灣，我只有去丙○○的工廠
    看過一次，其他是去別的地方看的。」等語，足徵被告辯稱貨事先即放在丙○○
    那邊，所以不知裝貨情形等語應可堪採信。再依卷附進口報單所載本件貨物乃係
    晨峰報關有限公司進口，代辦貨物出口合法保證契結書上記載發貨人是楊國峰，
    而另一代辦貨物出口合法保證契結書上記載委託人是丙○○，依上文件益徵被告
    並未參與貨物託運之事。綜上所述，被告所辯與證人所證互核亦相符，職是，被
    告所辯應足堪採信。自難僅因被告是貨物之收貨人即推定被告必知其中藏有走私
    農產品之事，被告乃與丙○○為共犯。
五、據上所陳，本件依調查所得證據尚不足以證明被告確有走私農產品之犯行。此外
    ，復查無其他積極證據足資證明被告有右述犯行，揆諸首開說明，犯罪尚屬不能
    證明，應為無罪之諭知。
六、據上論斷，應依刑事訴訟法第三百零一條第一項，判決如主文。
本件經檢察官胡平貴到庭執行職務。
中    華    民    國      八十九    年      七      月      三十一      日
  臺灣臺南地方法院刑事第一庭
                                  法  官  彭  喜  有
右正本證明與原本無異
如不服本判決，應於送達後十日內，向本院提出上訴狀。
                                  書記官  楊  育  民
中    華    民    國      八十九    年      七      月      三十一      日


司法院資訊處製作；財團法人民間司法改革基金會備份。
